---
title: 'Manipulacion y transformacion de datos con dplyr: Parte 1'
output:
  pdf_document: default
  html_document: default
---

En esta oportunidad nos vamos a enfocar en como usar RStudio y como usar `dplyr`

## Carga de librerias

Primero instalamos y cargamos las librerias que requerimos.

```{r}
install.packages("tidyverse")
```

```{r}
install.packages("gapminder")
```

```{r}
library(tidyverse)
library(gapminder)
```

Ahora visualizemos el conjunto de datos con el que vamos a trabajar

```{r}
gapminder
```

## Seleccionando un subconjunto de los datos

```{r}
gapminder[1:10, 3]
```

```{r}
canada <- gapminder[1, 3]
canada
```

### La función `filter`

La funcion filter nos ayuda a filtrar por filas un Dataframe.

Filtremos por expectativa de vida

```{r}
filter(gapminder, lifeExp < 29)
```

Filtremos por pais y por año

```{r}
filter(gapminder, country == "Argentina", year > 1979)
```

Filtermos dos paises a la vez usando un "truco"

```{r}
filter(gapminder, country %in% c("Colombia", "Peru", "Ecuador"))
```

Este operador `%in%` es usado para identificar elementos que pertenecen a un vector o un Dataframe

Nuestros ejemplos anteriores muestran que hacer esto `canada <- gapminder[241:252, ]` es en general una mala idea ya que no hace de forma explícita las decisiones que se toman para hacer el subconjunto. Es mucho mejor hacer esto

```{r}
filter(gapminder, country == "Canada")
```

### Operador Pipe `%>%`

Se importa desde el paquete [magrittr](https://magrittr.tidyverse.org/)

```{r}
head(gapminder)
```

```{r}
gapminder %>% head()
```

Lo anterior es equivalente a escribir `head(gapminder)`. El operador pipe toma lo que esta en la izquierda y lo usa en lo que esta definido en derecha. Lo usa como el primer **argumento**.

Ahora bien, ¿Cómo especificamos un argumento dentro de la funcion?

```{r}
head(gapminder, 3)
```

```{r}
gapminder %>% head(3)
```

### Funcion [select()](https://dplyr.tidyverse.org/reference/select.html)

Con esta función podemos crear un subconjunto del Dtaframe por columnas o variables

```{r}
select(gapminder, year, lifeExp)
```

```{r}
gapminder %>%
  select(year, lifeExp) 
```

Usando el operador pipe con mas de una funcion en cadena

```{r}
gapminder %>%
  select(year, lifeExp) %>%
  head(4)
```

```{r}
head(select(gapminder, year, lifeExp), 4)
```

Ejercicio en clase: 1. Seleccionar solamente las filas que correponde a Chile 2. Seleccionar solamente dos columnas `year`, `lifeExp`

```{r}
gapminder %>%
  filter(country == "Chile") %>%
  select(year, lifeExp)
```

### Funcion [mutate()](https://dplyr.tidyverse.org/reference/mutate.html)

```{r}
gapminder %>%
  mutate(gdp = pop * gdpPercap)
```

Funcion basica para repetir un valor

```{r}
rep(4, 7)
```

```{r}
ctib <- gapminder %>%
  filter(country == "Canada")

ctib

```

```{r}
ctib$gdpPercap

```

```{r}
dim(ctib)
```

```{r}
nlevels(gapminder$country)
```

```{r}
dim(gapminder)
```

```{r}
12 * 142
```

```{r}
rep(ctib$gdpPercap, nlevels(gapminder$country))
```

```{r}
gapminder %>%
  mutate(gdpCanada = rep(ctib$gdpPercap, nlevels(country)))
```

```{r}

my_gap <- gapminder %>%
  mutate(gdpCanada = rep(ctib$gdpPercap, nlevels(country)),
         gdpPercapRel = gdpPercap / gdpCanada,
         gdpCanada = NULL)

my_gap
```

```{r}
779.4453 / 11367.16
```

### Funcion [arrange()](https://dplyr.tidyverse.org/reference/arrange.html)

```{r}
my_gap %>%
  arrange(year, country)
```

Ahora cosas como estas son posible

```{r}
my_gap %>%
  filter(year == 2007) %>%
  arrange(lifeExp)
```

Que esta pasando alli?

```{r}
my_gap %>%
  filter(year == 2007) %>%
  arrange(desc(lifeExp))
```

### Funcion [rename()](https://dplyr.tidyverse.org/reference/rename.html)

```{r}
my_gap %>%
  rename(life_exp = lifeExp,
         gdp_percap = gdpPercap,
         gdp_percap_rel = gdpPercapRel)
```

Y ahora una de las funciones mas potentes

### Funcions

#### [group_by()](https://dplyr.tidyverse.org/reference/group_by.html)

#### [summarize()](https://dplyr.tidyverse.org/reference/summarise.html)

```{r}
my_gap %>%
  group_by(continent) %>%
  summarize(n = n())
```

```{r}
my_gap %>%
  group_by(continent) %>%
  tally()
```
```{r}
my_gap %>%
  group_by(continent) %>%
  summarize(avg_lifeExp = mean(lifeExp))
```
Lista de funciones disponibles

- mean()
- median()
- var()
- sd()
- mad()
- IQR()
- min()
- max()


```{r}
my_gap %>%
  group_by(continent) %>%
  summarize(min_life_span = min(lifeExp),
            max_life_span = max(lifeExp))
```
`summarize_at()`


```{r}
gapminder %>%
  filter(year %in% c(1952, 2007)) %>%
  group_by(continent, year) %>%
  summarize_at(vars(lifeExp, gdpPercap), list(~mean(.), ~median(.)))
```

`first()`

```{r}
gapminder %>% 
  group_by(country) %>% 
  select(country, year, lifeExp) %>% 
  mutate(lifeExp_gain = lifeExp - first(lifeExp))
```

```{r}
gapminder %>% 
  group_by(country) %>% 
  select(country, year, lifeExp) %>% 
  mutate(lifeExp_gain = lifeExp - first(lifeExp)) %>% 
  filter(year < 1963)
```

Graficar el crecimiento de la expectativa de vida para Colombia

```{r}
colombia_df <- gapminder %>% 
  group_by(country) %>% 
  select(country, year, lifeExp) %>% 
  mutate(lifeExp_gain = lifeExp - first(lifeExp)) %>% 
  filter(country == "Colombia")
```


```{r}
colombia_df
```
```{r}
plot(lifeExp_gain ~ year, colombia_df)
```
## Funciones con ventanas

Son funciones que esperan *n* elementos en la entrada y producen *n* elementos en la salida.

`rank()` es una de estas funciones

```{r}
gapminder %>%
  filter(continent == "Asia") %>%
  select(year, country, lifeExp) %>%
  group_by(year) 
```
```{r}
gapminder %>%
  filter(continent == "Asia") %>%
  select(year, country, lifeExp) %>%
  group_by(year) %>%
  filter(min_rank(lifeExp) < 2)
```

```{r}
gapminder %>%
  filter(continent == "Asia") %>%
  select(year, country, lifeExp) %>%
  group_by(year) %>%
  filter(min_rank(desc(lifeExp)) < 2)
```

```{r}
gapminder %>%
  filter(continent == "Asia") %>%
  select(year, country, lifeExp) %>%
  group_by(year) %>%
  filter(min_rank(desc(lifeExp)) < 2 | min_rank(lifeExp) < 2) %>% 
  arrange(year) 
```

## Usando JOINs

```{r}
canada_gdp <- gapminder %>% 
  filter(country == "Canada") %>%
  select(year, gdpPercap) %>%
  rename(gdpPercapCan = gdpPercap) %>%
  arrange(desc(gdpPercapCan))
  
```

```{r}
canada_gdp
```

```{r}
my_gdp <- inner_join(x = gapminder,
                     y = canada_gdp, 
                     by = "year")
```

```{r}
my_gdp
```


