---
title: 'Manipulacion y transformacion de datos con dplyr: Parte 1'
output:
  pdf_document: default
  html_document: default
---

En esta oportunidad nos vamos a enfocar en como usar RStudio y como usar `dplyr`

## Carga de librerias

Primero instalamos y cargamos las librerias que requerimos. 
```{r}
install.packages("tidyverse")
install.packages("gapminder")
library(tidyverse)
library(gapminder)
```

Ahora visualizemos el conjunto de datos con el que vamos a trabajar

```{r}
gapminder
```

## Seleccionando un subconjunto de los datos

```{r}
canada <- gapminder[241:252, ]
canada
```

### La función `filter`

La funcion filter nos ayuda a filtrar por filas un Dataframe.

Filtremos por expectativa de vida

```{r}
filter(gapminder, lifeExp < 29)
```

Filtremos por pais y por año

```{r}
filter(gapminder, country == "Argentina", year > 1979)
```

Filtermos dos paises a la vez usando un "truco"

```{r}
filter(gapminder, country %in% c("Colombia", "Peru", "Ecuador"))
```

Este operador `%in%` es usado para identificar elementos que pertenecen a un vector o un Dataframe

Nuestros ejemplos anteriores muestran que hacer esto `canada <- gapminder[241:252, ]` es en general una mala idea ya que no hace de forma explícita las decisiones que se toman para hacer el subconjunto. Es mucho mejor hacer esto

```{r}
filter(gapminder, country == "Canada")
```

### Operador Pipe `%>%`

Se importa desde el paquete [magrittr](https://magrittr.tidyverse.org/)

```{r}
gapminder %>% head()
```

Lo anterior es equivalente a escribir `head(gapminder)`. El operador pipe toma lo que esta en la izquierda y lo usa en lo que esta definido en derecha. Lo usa como el primer **argumento**.

Ahora bien, ¿Cómo especificamos un argumento dentro de la funcion?

```{r}
gapminder %>% head(3)
```

### Funcion `select()`

Con esta función podemos crear un subconjunto del Dtaframe por columnas o variables

```{r}
select(gapminder, year, lifeExp)
```

```{r}
gapminder %>%
  select(year, lifeExp) %>%
  head(4)
```


```{r}
gapminder %>%
  filter(country == "Chile") %>%
  select(year, lifeExp)
```
























