---
title: 'Modelos Lineales en R: Parte 2'
output:
  pdf_document: default
  html_document: default
---

# Datos de Casas en Ames, Iowa US

Estos datos contienen 2930 casas en la ciudad de Ames en Iowa en Estados Unidos. Los datos originales han sido modificados para facilitar uso y hacen parte del paquete [modeldata](https://modeldata.tidymodels.org/). *modeldata* hace parte de tidyverse


**Importemos las librerias necesarias**

```{r}
library(tidymodels)
```

**Resolvamos los conflictos entre los distintos paquetes**

```{r}
tidymodels_prefer(quiet=FALSE)
```

## Carguemos los datos**

```{r}
data(ames)

head(ames)
```
Revisemos las dimensiones del dataframe

```{r}
dim(ames)
```

Revisemos la lista de variables

```{r}
names(ames)
```

## Procesemos los datos

```{r}
ames <- ames %>% 
  mutate(Sale_Price_log10 = log10(Sale_Price))
```

## Particion Estratificada


```{r}
set.seed(123)
ames_split <- initial_split(ames, prop = 0.80, strata = Sale_Price_log10)
ames_train <- training(ames_split)
ames_test  <- testing(ames_split)
```

Verifiquemos los cuartiles de cada uno de los conjuntos

```{r}
quantile(ames_train$Sale_Price_log10)
```


```{r}
quantile(ames_test$Sale_Price_log10)
```

# Creemos el modelo

## Especifiquemos el *engine* con [set_engine](https://parsnip.tidymodels.org/reference/set_engine.html)

Primero miremos cuales *engines* hay par modelos lineales

```{r}
show_engines("linear_reg")
```
```{r}
linear_reg() %>% set_engine("lm")
```


## Ajustemos el modelo



