---
title: 'Tidy Data en R'
output:
  html_document: default
  pdf_document: default
---

Cargamos las librerias

```{r}
library(tidyverse)
```


## Tidy Data

- Observacion
- Variable 
- Valores

```{r}
classroom <- read.csv(file="classroom.csv")

classroom
```

## [pivot_longer](https://tidyr.tidyverse.org/reference/pivot_longer.html)


```{r}
classroom %>% 
  pivot_longer(quiz1:test1, 
               names_to = "assessment", 
               values_to = "grade") 
```

## Problemas Tipicos a Solucionar con Tidy Data

- Encabezados de las columnas son valores no nombres de variables
- Multiples variables en una sola columna
- Variables estan tanto como en filas como en columnas
- Hay multiples "primary keys" por tabla. Hay multiples unidades de observacion
en cada tabla
- Tener muchas tablas en dode la informacion acerca de la unidad de observacion 
esten distribuidas


```{r}
head(billboard)
```

```{r}
billboard2 <- billboard %>%
                pivot_longer(
                  wk1:wk76,
                  names_to = "week",
                  values_to = "rank",
                  values_drop_na = TRUE)
```


```{r}
head(billboard2)
```

### Trabajo en casa

Como podriamos cambiar `wk1, wk2, etc...` por numeros `1, 2, 3, etc...`














