---
title: 'Trabajando con JOIN en R'
output:
  html_document: default
  pdf_document: default
---

Cargamos las librerias

```{r}
library(tidyverse)
library(gapminder)
```


## Usando JOINs

```{r}
canada_gdp <- gapminder %>% 
  filter(country == "Canada") %>%
  select(year, gdpPercap) %>%
  rename(gdpPercapCan = gdpPercap) %>%
  arrange(desc(gdpPercapCan))
  
```

```{r}
canada_gdp
```

```{r}
head(gapminder)
```
```{r}
dim(gapminder)
```


## [Inner join](https://dplyr.tidyverse.org/reference/mutate-joins.html#ref-usage) 

Comparar El GDP de Canada con el GDP del resto de los paises

```{r}
my_gdp <- inner_join(x = gapminder,
                     y = canada_gdp, 
                     by = "year")
```

```{r}
head(my_gdp)
```
```{r}
my_gdp %>% 
  select(country, year, gdpPercap, gdpPercapCan) %>%
  filter(country %in% c("Colombia", "Peru"))
```

## Nuevos datos

```{r}
superheroes <- tibble::tribble(
       ~name, ~alignment,  ~gender,          ~publisher,
   "Magneto",      "bad",   "male",            "Marvel",
     "Storm",     "good", "female",            "Marvel",
  "Mystique",      "bad", "female",            "Marvel",
    "Batman",     "good",   "male",                "DC",
     "Joker",      "bad",   "male",                "DC",
  "Catwoman",      "bad", "female",                "DC",
   "Hellboy",     "good",   "male", "Dark Horse Comics"
  )


publishers <- tibble::tribble(
  ~publisher, ~yr_founded,
        "DC",       1934L,
    "Marvel",       1939L,
     "Image",       1992L
  )
```

```{r}
superheroes
```

```{r}
publishers
```

```{r}
df_inner_join <- inner_join(x = superheroes,
                            y = publishers,
                            by = "publisher")

df_inner_join
```

Vemos claramente como Dark Horse Commics no aparece en el dataframe final al ser
este fruto del inner_join

## [semi_join](https://dplyr.tidyverse.org/reference/filter-joins.html#ref-usage)

```{r}
df_semi_join <- semi_join(x = superheroes,
                          y = publishers,
                          by = "publisher")

df_semi_join
```

El semi_join solamente conserva las columnas de x. El semi join no duplica las
filas de la tabla x


## [left_join](https://dplyr.tidyverse.org/reference/mutate-joins.html#ref-usage)


```{r}
df_left_join <- left_join(x = superheroes,
                          y = publishers,
                          by = "publisher")

df_left_join
```


Preserva toda las filas de x agregando las columnas de y. 

## [anti_join](https://dplyr.tidyverse.org/reference/filter-joins.html#ref-usage)

```{r}
df_anti_join <- anti_join(x = superheroes,
                          y = publishers,
                          by = "publisher")

df_anti_join
```

Retorna las filas de x que no tienen un match en y. Regresa solo las columnas de x

## Inner Join

Ahora usamos a publisher como x o la tabla de la derecha

```{r}
df_inner_join <- inner_join(x = publishers,
                            y = superheroes,
                            by = "publisher")

df_inner_join
```

Demonos cuenta que hay duplicacion dado que por cada match se copian las 
filas de la tabla izquierda o y


## Semi Join

```{r}
df_semi_join <- semi_join(x = publishers,
                          y = superheroes,
                          by = "publisher")

df_semi_join
```

Solo prevalece la informacion x sin duplicar.


## Left Join

```{r}
df_left_join <- left_join(x = publishers,
                          y = superheroes,
                          by = "publisher")

df_left_join
```


Por cada match traigo toda la informacion de la table y preservando todas 
las filas de la tabla x

```{r}
df_anti_join <- anti_join(x = publishers,
                          y = superheroes,
                          by = "publisher")

df_anti_join
```

## [full_join](https://dplyr.tidyverse.org/reference/mutate-joins.html#ref-usage)

```{r}
df_full_join <- full_join(x = publishers,
                          y = superheroes,
                          by = "publisher")

df_full_join
```





